臺灣花蓮地方法院刑事判決　　　　　　　　　　　　　　九十四年度易字第五七號
　　公　訴　人　臺灣花蓮地方法院檢察署檢察官
　　被　　　告　甲○○
右列被告因竊盜案件，經檢察官提起公訴（九十四年度偵字第二一九號），本院判決
如左：
    主  文
甲○○無罪。
    理  由
一、公訴意旨略以：緣被告甲○○前至丁○○所經營、位於花蓮縣花蓮市○○路一三
    二號二樓之ＰＵＢ從事裝潢工作，而持有丁○○所交付之該店鑰匙，竟基於意圖
    為自己不法所有之犯意，於民國九十三年八月二十三日夜間某時許，持前開鑰匙
    進入該ＰＵＢ中，趁店內無人之際，竊取放置店內之音響喇叭二台、混音器二台
    、洋酒二瓶、伏特加酒三瓶、黑牌十二年份洋酒三瓶、龍舌蘭酒二瓶、麥卡倫酒
    二瓶及格蘭菲利酒一瓶，後為丁○○於當晚十時許開店營業時發現遭竊而報警，
    經警於櫃檯後方酒櫥內之ＭＡＬＩＢＵ牌洋酒酒瓶上採得被告之指紋而查獲。因
    認被告涉有刑法第三百二十條第一項之竊盜罪嫌云云。
二、按犯罪事實應依證據認定之，無證據不得認定犯罪事實；又不能證明被告犯罪者
    ，應諭知無罪之判決，刑事訴訟法第一百五十四條第二項、第三百零一條第一項
    分別定有明文。再所謂認定犯罪事實之證據，係指足以認定被告確有犯罪行為之
    積極證據而言，苟未能發現相當證據，或證據不足為不利於被告事實之認定時，
    即應為有利於被告之認定，更不必有何有利之證據，亦不能以推測或擬制之方法
    ，以為裁判基礎（最高法院二十九年上字第三一０五號、四十年臺上字第八六號
    、五十六年度臺上字第八０七號判例意旨參照）。
三、公訴人認被告涉有竊盜罪嫌，無非係以被告於警詢及偵查中所述、證人丁○○於
    警詢之證詞，及卷附內政部警政署刑事警察局鑑驗書乙份，為其所憑之論據。訊
    據被告固不否認警方於案發後，在上開店內櫃檯後方酒櫥內之ＭＡＬＩＢＵ牌洋
    酒酒瓶上採得其指紋之事實，核與內政部警政署刑事警察局鑑驗結果相符，此有
    該局鑑驗書乙份在卷可稽，此部份事實自堪信為真實。惟被告堅決否認有何竊盜
    之犯行，辯稱：伊於九十三年六月間因為任職於明家燈飾，所以有到客戶即丁○○設於上開地點之店址從事裝潢，到後來該店開幕時，伊也有到那家店去捧場、
    維修，伊曾經為了修酒櫥的燈而移動到酒瓶，也曾經修理過其他器材，可能是這
    樣才會在前開酒瓶上留下指紋，伊沒有偷竊等語。經查：
（一）證人丁○○於警詢時雖證稱：警方於店裡採得指紋後，確認該指紋屬於被告所
      有，經伊指認後，伊認得被告是明家燈飾的員工，曾於九十三年五月初至五月
      中在伊店裡作水電，當時酒櫥上還沒有擺酒，且伊曾將店的鑰匙交給被告的老
      闆丙○○使用，至於丙○○有無交給被告，伊並不清楚。被告另曾於九十三年
      七月底或八月初時，進入店內之櫃臺幫忙修理音響，但他修理時伊都在看，故
      能確認他沒有碰到櫃臺後方酒櫥內之酒等語（見警卷第七頁至第九頁），據證
      人丁○○前開所證，似能十分確定被告在其店內從事裝潢工作時，不可能有機
      會觸碰到櫃臺後方酒櫥內之酒瓶。然其於本院乃證稱：被告於九十三年五月份
      有到伊上開遭竊的店內做水電及燈光的工程，當時店裡還未開幕，所以沒有擺
      酒，於同年五月二十日該店開幕後，燈光出問題，伊和丙○○聯絡並交付鑰匙
      後，被告於八月份有過來店裡看一下，伊只有晚上開始營業時才有在店裡，若
      被告是下午去修理，伊就不在場，而被告確實有下午前來修繕之情形，伊不清
      楚警方採到的指紋是不是被告從事修繕過程中所留下的。在店內遭竊前一個月
      ，店裡酒櫥的燈有壞，丙○○有來修，但不能確定那次被告有無一起來修，伊
      沒有全程觀看，伊的酒櫥是沒有門的。被告於七月底或八月初時，有進入店內
      櫃臺修理音響，修理時會經過吧台。警方採獲指紋的那一瓶酒，平時使用的機
      率不高，因為那是要調雞尾酒用的。本件伊會認為認為小偷是拿鑰匙偷的，是
      因為店裡都沒有被破壞，而會懷疑被告就是小偷是因為和朋友聊天時，得知被
      告有前科紀錄等語（見本院九十四年六月二十日審理筆錄第三頁至第十二頁、
      第十六頁至第十七頁），證人丁○○係本案之被害人，其於本院所證既係先經
      法院告以具結之義務後命其具結，復經過檢察官及被告進行交互詰問以確保證
      詞之真實性，且其於本院所證亦無何迴護被告之處，自堪信其於本院所證較其
      於警詢所陳更為接近真實及可採。而據卷附證人丁○○當庭繪製之店內陳設配
      置圖乙份所示，該店之櫃臺與吧台相連呈現Ｌ型，酒櫥則位於吧台之正後方，
      被告既曾於九十三年七月底或八月初曾進入該店櫃臺內修理音響，證人丁○○
      復未曾全程觀看，被告自非無可能在證人丁○○未予監看時，於修繕過程中觸
      碰到陳列在開放式酒櫥內之酒瓶，且警方採獲指紋之酒瓶，平時使用之機率並
      不高，被告於九十三年七月底或八月初若確曾留存指紋於該酒瓶上，則該指紋
      能保存至九十三年八月二十三日警方採證時，亦不足為奇，是尚不能憑證人丁○○於警詢之證詞，及警方於前開酒瓶上採獲被告指紋之事實，遽認被告即為
      行竊之人。
（二）證人丙○○則於本院證稱：被告曾在伊開設的明家燈飾工作過，在丁○○所開
      ＰＵＢ開幕前，伊與被告就有負責處理燈光、線路、舊音響及喇叭的問題，開
      幕後陸陸續續有問題也都會去察看，而燈光開關、線路、音響都是在吧台內，
      修理酒櫥燈時，則會碰到酒瓶，酒櫥燈的修理部分，應該是伊與被告一起進行
      的，因為伊二人都一起工作，且酒櫥的燈是一條線，需要兩個人各拉住線的一
      頭等語（見本院九十四年六月二十日審理筆錄第十三頁至第十七頁），被告則
      當庭指出其為修繕酒櫥燈，會移動到警卷所附酒櫥照片的兩層櫃上、下兩格，
      及三層櫃之最底下一格（見本院九十四年六月二十日審理筆錄第二十一頁），
      恰與警方採獲指紋之酒瓶乃置放於酒櫥三層櫃之最底下一格相符，益證被告前
      開所辯為可採，此外，本院復查無其他積極證據足資證明被告確有竊盜之犯行
      ，本件不能證明被告犯罪，揆諸首揭法條及判例意旨，爰為被告無罪之諭知。
據上論斷，應依刑事訴訟法第三百零一條第一項之規定，判決如主文。
本件經檢察官乙○○到庭執行職務。
中      華      民      國    九十四    年      七      月     十三     日
                                  臺灣花蓮地方法院刑事第三庭
                                      審判長法  官    鄭培麗
                                            法  官    饒金鳳
                                            法  官    鄭光婷
右正本證明與原本無異。
如對本判決不服，應於送達後十日內，向本院提出上訴狀。（應抄附繕本）告訴人或
被害人如對於本判決不服者，應具備理由請求檢察官上訴，其上訴期間之計算係以檢
察官收受判決正本之日期為準。
                                  法院書記官
中      華      民      國    九十四    年      七      月     二十一   日
